臺灣高等法院臺中分院刑事裁定　　　　 96年度交抗字第432號
抗　告　人
即受處分人　甲○○
上列抗告人即受處分人因違反道路交通管理處罰條例聲明異議案
件，不服臺灣臺中地方法院96年度交聲字第271號，中華民國96
年3月30日所為裁定，提起抗告，本院裁定如下:
    主  文
原裁定撤銷，發回臺灣臺中地方法院。
    理  由
一、按受處分人不服道路交通管理處罰條例第8條公路主管機關
    所為之處罰，得於接到裁決書之翌日起20日內，向管轄地方
    法院聲明異議，道路交通管理處罰條例第87條第1項定有明
    文。又按道路交通案件處理辦法第13條規定：聲明異議，應
    以司法狀紙，敘述異議之理由，提出於原處分機關為之。原
    處分機關應於接受異議書狀後五日內，將該案卷宗及有關證
    物，送交該管地方法院或其分院交通法庭。
二、經查本件抗告人即受處分人甲○○因於民國95年5月12日18
    時20分許，駕駛車牌號碼F3F-925號機車，新竹縣竹北市○
    ○路與嘉興路口時，涉有下列違規事項：1.駕車行經有燈光
    號誌管制之交岔路口闖紅燈。2.駕駛車輛未隨身攜帶駕駛執
    照。3.持逾期駕駛執照駕車。4.行車執照未隨身攜帶，經警
    舉發後，未自行到場接受處罰，原處分機關即交通部公路總
    局臺中區監理站臺中市監理所，乃於96年1月10日以裁監稽
    違字第裁61-E00000000號、61-E00000000號裁決書，分別裁
    處抗告人罰鍰新臺幣8千7百元，並記違規點數3點，扣繳駕
    駛執照，及罰鍰新臺幣6百元。該裁決書經交由郵政機關依
    抗告人之戶籍地址即新竹縣竹北市○○○街127號送達，因
    未獲晤本人，亦無受領文書之同居人、受僱人或應受送達處
    所接受郵件人員，乃於96年1月15日寄存於送達地之郵政機
    關竹北六家郵局，並作送達證書兩份，一份黏貼於應受送達
    人住居所，另一份置於該受送達處所適當位置，此有原處分
    機關之裁決書、送達證書在卷可稽。抗告人隨於96年1月22
    日以書面之「交通違規陳述單及查詢單」，向原處分機關陳
    述其並無所舉發、裁決之違規事實，此有原處分機關96年1
    月24日中監中字第0962000121號檢附該陳述單在卷可按。則
    抗告人於本件裁決書送達後，顯然已於上開法定期間，藉上
    揭陳述單表示對裁決內容之不服意旨，雖其未使用「聲明異
    議」之法律用語；但法院受理人民請求事項，本不應受其用
    語形式拘束，尤應探究其請求之真意。又抗告人遲至96年3
    月13日以「聲明異議狀」，再向原處分機關聲明異議，其陳
    述內容仍與上開陳述單大致相符，能否認為係補正聲明異議
    之程序，亦有探究之餘地。原審法院未究明上開事項，遽以
    抗告人係於96年3月13日始提起聲明異議，已逾法定期間，
    而裁定駁回抗告人之異議，尚有未洽，抗告意旨指摘原審裁
    定不當，即有理由，應由本院將原裁定撤銷，發回原審法院
    再為調查，並為適當之裁定。
據上論斷，應依道路交通案件處理辦法第26條，刑事訴訟法第41
3條，裁定如主文。
中　　華　　民　　國　　96　　年　　6 　　月　　7 　　日
            刑事第六庭    審判長法  官  李　文　雄
                                法  官  張  恩  賜
                                法  官  邱  顯  祥
上列正本證明與原本無異。
不得再抗告
                                書記官　陳　桂　芬
中　　華　　民　　國　　96　　年　　6 　　月　　7 　　日
